臺灣苗栗地方法院宣示判決筆錄          100年度易字第799號
公  訴  人  臺灣苗栗地方法院檢察署檢察官
被      告  柯明辰
指定辯護人  本院公設辯護人蔡文亮
上列被告因竊盜案件（起訴案號：100 年度少連偵字第38、46號
），本院於中華民國100 年11月21日下午4 時，在本院第3 法庭
宣示判決，出席職員如下：
                審判長法  官  楊清益
                      書記官  洪瑞榮
                      通  譯  莊淑芬
法官起立朗讀判決主文、犯罪事實要旨、處罰條文、附記事項，
及告以上訴限制、期間並提出上訴狀之法院，且諭知記載其內容
：
一、主  文：
柯明辰犯下列8 罪，均得易科罰金。應執行有期徒刑貳年，如易
科罰金以新台幣1000元折算1 日；扣案鑰匙2 支均沒收。
  (1)犯結夥竊盜罪，處有期徒刑陸月；扣案鑰匙2支均沒收。
  (2)犯結夥竊盜罪，處有期徒刑陸月；扣案鑰匙2支均沒收。
  (3)犯竊盜罪，處有期徒刑貳月；扣案鑰匙2支均沒收。
  (4)犯竊盜罪，處有期徒刑貳月；扣案鑰匙2支均沒收。
  (5)犯結夥竊盜罪，處有期徒刑陸月；扣案鑰匙2支均沒收。
  (6)犯結夥竊盜罪，處有期徒刑陸月；扣案鑰匙2支均沒收。
  (7)犯結夥竊盜罪，處有期徒刑陸月；扣案鑰匙2支均沒收。
  (8)犯收受贓物罪，處有期徒刑貳月。
二、犯罪事實要旨：
  (一)柯明辰或與少年古00二人、或與少年古00、高00三人、或與
    少年古00、高00、呂00四人（古00、高00、呂00三人均已年
    滿14歲，其真實姓名、年籍均詳卷），共同基於意圖為自己
    不法所有之竊盜犯意聯絡，以自備鑰匙2 支，於附表所示之
    時間、地點，竊取林玉信等人所有如附表之機車，得手後，
    供己代步，機車沒油時，則隨意丟棄，嗣經警循線查獲，並
    扣得上開鑰匙2 支。
  (二)另(8)柯明辰於民國100 年4 月1 日某時許，在苗栗縣竹南鎮
    某處，明知車號GZM-412 號重機車係少年高00等人竊取之贓
    車，仍予以收受騎乘，嗣經警循線查獲。
三、處罰條文：
    刑法第320 條第1 項、第321 條第1 項第4 款、第349 條第
    1 項。
四、協商判決除有刑事訴訟法第455 條之4 第1 項第1 款於本訊
    問程序終結前，被告撤銷協商合意或檢察官撤回協商聲請者
    ；第2 款被告協商之意思非出於自由意志者；第4 款被告所
    犯之罪非第455 條之2 第1 項所定得以協商判決者；第6 款
    被告有其他較重之裁判上一罪之犯罪事實者；第7 款法院認
    應諭知免刑或免訴、不受理者情形之一，及違反同條第2 項
    「法院應於協商合意範圍內為判決；法院為協商判決所科之
    刑，以宣告緩刑或2 年以下有期徒刑、拘役或罰金為限」之
    規定者外，不得上訴。
五、如有前項得上訴之情形，若不服本件判決，得自收受判決筆
    錄送達之日起10日內，向本院提出上訴書狀，上訴於第二審
    法院。
中    華    民    國  100     年    11    月    21    日
                  台灣苗栗地方法院刑事第二庭
                            書記官  洪瑞榮
                      審判長法  官  楊清益
以上正本證明與原本無異。
                            書記官  洪瑞榮
中    華    民    國   100    年    11    月    21    日
附記本案論罪科刑法條全文：
中華民國刑法第320條
（普通竊盜罪、竊佔罪）
意圖為自己或第三人不法之所有，而竊取他人之動產者，為竊盜
罪，處5  年以下有期徒刑、拘役或 5 百元以下罰金。
意圖為自己或第三人不法之利益，而竊佔他人之不動產者，依前
項之規定處斷。
前二項之未遂犯罰之。
中華民國刑法第321條
（加重竊盜罪）
犯竊盜罪而有下列情形之一者，處 6 月以上、5 年以下有期徒
刑，得併科新臺幣 10 萬元以下罰金：
一、侵入住宅或有人居住之建築物、船艦或隱匿其內而犯之者。
二、毀越門扇、牆垣或其他安全設備而犯之者。
三、攜帶兇器而犯之者。
四、結夥三人以上而犯之者。
五、乘火災、水災或其他災害之際而犯之者。
六、在車站、埠頭、航空站或其他供水、陸、空公眾運輸之舟、
    車、航空機內而犯之者。
前項之未遂犯罰之。
中華民國刑法第349條
（普通贓物罪）
收受贓物者，處 3 年以下有期徒刑、拘役或 5 百元以下罰金。
搬運、寄藏、故買贓物或為牙保者，處 5 年以下有期徒刑、拘
役或科或併科 1 千元以下罰金。
因贓物變得之財物，以贓物論。
附表：
┌──┬───────┬────┬──────┬─────┐
│編號│犯罪時間及地點│共犯    │被害人及失竊│ 贓物處置 │
│    │              │        │財物        │          │
├──┼───────┼────┼──────┼─────┤
│    │100年3月26日16│柯明辰  │林玉信      │尋獲返還被│
│(1)  │時許苗栗縣竹南│谷00    │RK7-720號機 │害人林玉信│
│    │鎮山佳里2鄰55 │高00    │車          │          │
│    │號旁騎樓      │        │            │          │
├──┼───────┼────┼──────┼─────┤
│(2)  │100年03月28日 │柯明辰  │潘子建      │尋獲返還被│
│    │18時許苗栗縣竹│古00    │BLA-802號重 │害人潘子建│
│    │南鎮天文里龍昇│高00    │機車        │          │
│    │街131號騎樓前 │        │            │          │
├──┼───────┼────┼──────┼─────┤
│(3)  │100年03月30日 │        │蔡俊龍      │尋獲返還被│
│    │07時50分許苗栗│柯明辰  │MYK-009號重 │害人蔡俊龍│
│    │縣竹南鎮竹南里│古00    │機車        │          │
│    │和平街79巷1號 │        │            │          │
│    │旁            │        │            │          │
├──┼───────┼────┼──────┼─────┤
│(4)  │100年03月31日 │柯明辰  │羅仕殷      │尋獲返還被│
│    │05時許苗栗縣竹│古00    │QJU-271號重 │害人羅仕殷│
│    │南鎮大埔里10鄰│        │機車        │          │
│    │二高涵洞內    │        │            │          │
├──┼───────┼────┼──────┼─────┤
│(5)  │100年04月1日凌│柯明辰  │歐伯文      │尋獲返還被│
│    │晨3時許新竹市 │古00    │MXP-507號重 │害人歐伯文│
│    │香山區○○路  │高00    │機車        │          │
│    │796號前       │呂00    │            │          │
├──┼───────┼────┼──────┼─────┤
│(6)  │100年04月01日3│柯明辰  │陳宏裕      │尋獲返還被│
│    │時00分許新竹市│古00    │911-GKJ號重 │害人陳宏裕│
│    │香山區中埔里華│高00    │機車        │          │
│    │北路75號前    │呂00    │            │          │
├──┼───────┼────┼──────┼─────┤
│(7)  │100年04月01日 │柯明辰  │陳威志      │尋獲返還被│
│    │07時00分許苗栗│古00    │HIX-603號重 │害人陳威志│
│    │縣竹南鎮山佳里│高00    │機車        │          │
│    │佳北二街97巷35│呂00    │            │          │
│    │弄1號騎樓     │        │            │          │
└──┴───────┴────┴──────┴─────┘